臺灣雲林地方法院刑事判決　　　　　　　 94年度訴字第226號
公　訴　人　臺灣雲林地方法院檢察署檢察官
被　　　告　甲○○
上列被告因毒品危害防制條例案件，經檢察官提起公訴（94年度
毒偵字第215 、493 號），被告於準備程序中就被訴事實為有罪
之陳述，受命法官於聽取當事人之意見後，本院合議庭裁定改由
受命法官獨任以簡式審判程序審理，判決如下：
    主  文
甲○○連續施用第一級毒品，處有期徒刑捌月；又施用第二級毒
品，處有期徒刑肆月，扣案之安非他命吸食器壹組及安非他命殘
渣袋貳個均沒收；應執行有期徒刑拾月，扣案之安非他命吸食器
壹組及安非他命殘渣袋貳個均沒收。
    犯罪事實及理由
壹、程序事項：
    被告甲○○所犯為死刑、無期徒刑、最輕本刑為3 年以上有
    期徒刑之罪或高等法院管轄第一審案件以外之案件，而於本
    院準備程序進行中，被告就被訴事實為有罪之陳述，經法官
    告知簡式審判程序之旨，並聽取公訴人及被告之意見後，經
    本院合議庭裁定由受命法官獨任進行簡式審判程序，合先敘
    明。
貳、實體事項：
  一、構成犯罪事實：
      甲○○前因施用毒品案件，經觀察、勒戒，認有繼續施用
      毒品之傾向，經送入戒治處所強制戒治，嗣經裁定停止強
      制戒治，所餘戒治期間付保護管束，於民國91年10月12日
      保護管束期滿未經撤銷，由臺灣臺中地方法院檢察署檢察
      官於91年11月23日，以91年度戒毒偵字第451 號為不起訴
      處分確定。又於93年間因施用毒品案件，經本院於93年11
      月25日，以93年度訴字第563 號判處有期徒刑9 月，緩刑
      2 年。詎仍不知悔改，於強制戒治執行完畢後5 年內又基
      於施用第一級毒品之概括犯意，自94年1 月18日某時起至
      同年月24日下午1 時許止，在雲林縣元長鄉○○路17巷2
      號及元長鄉○○路4 之38號2 樓等處，以將毒品海洛因摻
      入香菸內點燃，吸食其煙氣之方式，連續施用第一級毒品
      海洛因多次；另於強制戒治執行完畢後5 年內又基於施用
      施用第二級毒品之犯意，於94年1 月24日晚上10時許，在
      雲林縣元長鄉○○路4 之38號2 樓，以將毒品甲基安非他
      命置入玻璃球內燒烤，吸食其煙氣之方式，施用第二級毒
      品甲基安非他命。嗣先於94年1 月20日下午5 時20分許，
      在雲林縣古坑鄉水碓村水碓35之10號，為警當場查獲，經
      甲○○同意採集尿液送驗後，結果呈嗎啡陽性反應；再於
      94 年1月25日上午10時許，在雲林縣元長鄉○○路4 之38
      號，為警當場查獲，並扣得甲○○所有之安非他命吸食器
      1 組及安非他命殘渣袋2 個，經其同意採集尿液送驗後，
      結果仍呈甲基安非他命及嗎啡陽性反應，始悉上情。
  二、認定犯罪事實所憑之證據及理由：
      (一)被告甲○○於警詢、偵查及本院審理時均坦承上揭犯罪
        事實。
      (二)雲林縣斗南分局查獲煙毒麻管嫌犯尿液送驗真實姓名對
        照表、雲林縣衛生局煙毒尿液檢驗成績書各1 份：證明
        被告於94年1 月20日所採集之尿液送驗後，結果呈嗎啡
        陽性反應（見臺灣雲林地方法院檢察署94年度毒偵字第
        215號卷第25、26頁）。
      (三)代號與真實姓名對照表、嘉義縣衛生局煙毒尿液檢驗單
        各1 份：證明被告於94年1 月25日所採集之尿液送驗後
        ，結果呈甲基安非他命及嗎啡陽性反應（見嘉民警三字
        第0940022017號卷第10、11頁）。
      (四)臺灣臺中地方法院檢察署檢察官91年度戒毒偵字第451
        號不起訴處分書1 份：證明被告前因施用毒品案件，經
        觀察、勒戒後，由檢察官為不起訴處分確定，本件施用
        毒品案件確係前開強制戒治執行完畢釋放後5年 內再犯
        （見臺灣雲林地方法院檢察署94年度毒偵字第493 號卷
        第10 頁）。
      (五)臺灣雲林地方法院93年度訴字第563 號刑事判決1 份：
        證明被告前因施用毒品案件，經判處罪刑確定（見臺灣
        雲林地方法院檢察署94年度毒偵字第493 號卷第11頁）
        。
      (六)安非他命吸食器1組及安非他命殘渣袋2個扣案。
      (七)綜上所述，足認被告自白與事實相符，應可採信，事證
        明確，被告犯行應堪認定。
  三、論罪科刑之理由：
      (一)查海洛因，係毒品危害防制條例第2 條第2項第1款所定
        之第一級毒品；安非他命，係毒品危害防制條例第2 條
        第2 項第2 款所定之第二級毒品。是核被告甲○○所為
        ，係犯毒品危害防制條例第10條第1 項之施用第一級毒
        品、同條例第10條第2 項之施用第二級毒品罪。被告施
        用第一級及第二級毒品前後持有第一級及第二級毒品之
        低度行為應分別為施用第一級及第二級毒品之高度行為
        所吸收，均不另論罪。被告先後多次施用第一級毒品之
        犯行時間緊接，犯罪構成要件相同，顯係基於概括犯意
        反覆為之，為連續犯，應依刑法第56條規定以一罪論，
        並加重其刑。被告所犯上開二罪罪名互異，犯意各別，
        應分論併罰。
      (二)爰審酌被告前經送觀察、勒戒後，獲不起訴處分確定，
        又經強制戒治並判處罪刑確定後，竟再犯本件之罪，顯
        無悔改之意，及其犯罪之目的單純、手段平和、所生危
        害非詎、犯罪後坦承犯行態度尚可，並考量施用毒品者
        均有相當程度之成癮性及心理依賴性，其犯罪心態與一
        般刑事犯罪之本質並不相同，現復患有重疾等一切情狀
        ，分別量處如主文所示之刑，並定其應執行之刑。
      (三)扣案之安非他命吸食器1 組及安非他命殘渣袋2 個均係
        供被告施用第一級、第二級毒品所用之物，且屬被告所
        有，業據被告供承在卷，應依刑法第38條第1 項第2款
        規定，宣告沒收。
  四、適用之法律：
      (一)刑事訴訟法第273條之1第1 項、第299 條第1 項前段。
      (二)毒品危害防制條例第10條第1 項、第2 項、第23 條第2
        項。
      (三)刑法第11條前段、第56條、第51條第5 款、第38條第1
        項第2 款。
本案經檢察官乙○○到庭執行職務。
中　　華　　民　　國　　94　　年　　8 　　月　　30　　日
                  刑事第五庭    法  官  廖淑華
以上正本證明與原本無異。
如不服本判決，應於判決收受後10日內，向本院提出上訴狀（須
附繕本）。
                                書記官  張菀純
中　　華　　民　　國　　94　　年　　8 　　月　　30　　日
附錄法條：毒品危害防制條例第10條
施用第一級毒品者，處 6 月以上 5 年以下有期徒刑。
施用第二級毒品者，處 3 年以下有期徒刑。
